distr/hunspell/affix/vr.aff
SFX O   тися	емося	[дж]ертися		#		жертися	жеремося	(Ми)
SFX O   тися	емось	[дж]ертися		#		жертись	жеремось	(Ми)
SFX O   тися	емся	[дж]ертися		#		жертися	жеремся	(Ми)
SFX O   тися	етеся	[дж]ертися		#		жертися	жеретеся	(Ви)
SFX O   тися	етесь	[дж]ертися		#		жертись	жеретесь	(Ви)
SFX O   тися	уться	[дж]ертися		#		жертися	жеруться	(Вони)
# НФ -ерти
SFX O   тися	ися	[дж]ертися		#		жертися	жерися	(Ти)
SFX O   тися	ись	[дж]ертися		#		жертись	жерись	(Ти)
SFX O   тися	імося	[дж]ертися		#		жертися	жерімося	(Ми)
SFX O   тися	імось	[дж]ертися		#		жертись	жерімось	(Ми)
SFX O   тися	імся	[дж]ертися		#		жертися	жерімся	(Ми)
SFX O   тися	іться	[дж]ертися		#		жертися	жеріться	(Ви)

# винятки з групи /v2: паяти, сіЯти-сіяю (II)
# Т
SFX O   тися	юся	[аі]ятися		#		паятися	паяюся	(Я)
SFX O   тися	юсь	[аі]ятися		#		паятись	паяюсь	(Я)
SFX O   тися	єшся	[аі]ятися		#		паятися	паяєшся	(Ти)
SFX O   тися	ється	[аі]ятися		#		паятиться	паяється	(Він)
SFX O   тися	ємося	[аі]ятися		#		паятися	паяємося	(Ми)
SFX O   тися	ємось	[аі]ятися		#		паятись	паяємось	(Ми)
SFX O   тися	ємся	[аі]ятися		#		паятися	паяємся	(Ми)
SFX O   тися	єтеся	[аі]ятися		#		паятися	паяєтеся	(Ви)
SFX O   тися	єтесь	[аі]ятися		#		паятись	паяєтесь	(Ви)
SFX O   тися	ються	[аі]ятися		#		паятися	паяються	(Вони)
SFX O   тися	йся	[аі]ятися		#		паятися	паяйся	(Ти)
SFX O   тися	йсь	[аі]ятися		#		паятись	паяйсь	(Ти)
SFX O   тися	ймося	[аі]ятися		#		паятися	паяймося	(Ми)
SFX O   тися	ймось	[аі]ятися		#		паятись	паяймось	(Ми)
SFX O   тися	йтеся	[аі]ятися		#		паятися	паяйтеся	(Ви)
SFX O   тися	йтесь	[аі]ятися		#		паятись	паяйтесь	(Ви)

# дієслова доконаної форми з чергуванням
# Т  узяти - візьму, увзяти - увізьму
SFX O   зятися	ізьмуся	взятися		#		взятися	візьмуся	(Я)
SFX O   зятися	ізьмусь	взятися		#		взятись	візьмусь	(Я)
SFX O   зятися	ізьмешся	взятися		#		взятися	візьмешся	(Ти)
SFX O   зятися	ізьметься	взятися		#		взятиться	візьметься	(Він)
SFX O   зятися	ізьмемося	взятися		#		взятися	візьмемося	(Ми)
SFX O   зятися	ізьмемось	взятися		#		взятись	візьмемось	(Ми)
SFX O   зятися	ізьмемся	взятися		#		взятися	візьмемся	(Ми)
SFX O   зятися	ізьметеся	взятися		#		взятися	візьметеся	(Ви)
SFX O   зятися	ізьметесь	взятися		#		взятись	візьметесь	(Ви)
SFX O   зятися	ізьмуться	взятися		#		взятися	візьмуться	(Вони)
# НФ
SFX O   зятися	ізьмися	взятися		#		взятися	візьмися	(Ти)
SFX O   зятися	ізьмись	взятися		#		взятись	візьмись	(Ти)
SFX O   зятися	ізьмімося	взятися		#		взятися	візьмімося	(Ми)
SFX O   зятися	ізьмімось	взятися		#		взятись	візьмімось	(Ми)
SFX O   зятися	ізьмімся	взятися		#		взятися	візьмімся	(Ми)
SFX O   зятися	ізьміться	взятися		#		взятися	візьміться	(Ви)

SFX O   узятися	візьмуся	узятися		#		взятися	візьмуся	(Я)
SFX O   узятися	візьмусь	узятися		#		взятись	візьмусь	(Я)
SFX O   узятися	візьмешся	узятися		#		взятися	візьмешся	(Ти)
SFX O   узятися	візьметься	узятися		#		взятиться	візьметься	(Він)
SFX O   узятися	візьмемося	узятися		#		взятися	візьмемося	(Ми)
SFX O   узятися	візьмемось	узятися		#		взятись	візьмемось	(Ми)
SFX O   узятися	візьмемся	узятися		#		взятися	візьмемся	(Ми)
SFX O   узятися	візьметеся	узятися		#		взятися	візьметеся	(Ви)
SFX O   узятися	візьметесь	узятися		#		взятись	візьметесь	(Ви)
SFX O   узятися	візьмуться	узятися		#		взятися	візьмуться	(Вони)
# НФ
SFX O   узятися	візьмися	узятися		#		взятися	візьмися	(Ти)
SFX O   узятися	візьмись	узятися		#		взятись	візьмись	(Ти)
SFX O   узятися	візьмімося	узятися		#		взятися	візьмімося	(Ми)
SFX O   узятися	візьмімось	узятися		#		взятись	візьмімось	(Ми)
SFX O   узятися	візьмімся	узятися		#		взятися	візьмімся	(Ми)
SFX O   узятися	візьміться	узятися		#		взятися	візьміться	(Ви)

# зняти, підняти, заняти (-няти), зім'яти, нам'яти (-'яти)...
# Т -няти, -'яти
SFX O   нятися	муся	йнятися		#		зайнятися	займуся	(Я)
SFX O   нятися	мусь	йнятися		#		зайнятись	займусь	(Я)
SFX O   нятися	мешся	йнятися		#		зайнятися	займешся	(Ти)
SFX O   нятися	меться	йнятися		#		зайнятиться	займеться	(Він)
SFX O   нятися	мемося	йнятися		#		зайнятися	займемося	(Ми)
SFX O   нятися	мемось	йнятися		#		зайнятись	займемось	(Ми)
SFX O   нятися	мемся	йнятися		#		зайнятися	займемся	(Ми)
SFX O   нятися	метеся	йнятися		#		зайнятися	займетеся	(Ви)
SFX O   нятися	метесь	йнятися		#		зайнятись	займетесь	(Ви)
SFX O   нятися	муться	йнятися		#		зайнятися	займуться	(Вони)
SFX O   нятися	мися	йнятися		#		зайнятися	займися	(Ти)
SFX O   нятися	мись	йнятися		#		зайнятись	займись	(Ти)
SFX O   нятися	мімося	йнятися		#		зайнятися	займімося	(Ми)
SFX O   нятися	мімось	йнятися		#		зайнятись	займімось	(Ми)
SFX O   нятися	мімся	йнятися		#		зайнятися	займімся	(Ми)
SFX O   нятися	міться	йнятися		#		зайнятися	займіться	(Ви)

# Т - чергування я/і в корені
SFX O   ятися	імуся	[здб]нятися		#		піднятися	піднімуся	(Я)
SFX O   ятися	імусь	[здб]нятися		#		піднятись	піднімусь	(Я)
SFX O   ятися	імешся	[здб]нятися		#		піднятися	піднімешся	(Ти)
SFX O   ятися	іметься	[здб]нятися		#		піднятиться	підніметься	(Він)
SFX O   ятися	імемося	[здб]нятися		#		піднятися	піднімемося	(Ми)
SFX O   ятися	імемось	[здб]нятися		#		піднятись	піднімемось	(Ми)
SFX O   ятися	імемся	[здб]нятися		#		піднятися	піднімемся	(Ми)
SFX O   ятися	іметеся	[здб]нятися		#		піднятися	підніметеся	(Ви)
SFX O   ятися	іметесь	[здб]нятися		#		піднятись	підніметесь	(Ви)
SFX O   ятися	імуться	[здб]нятися		#		піднятися	піднімуться	(Вони)
# НФ -ивати
SFX O   ятися	імися	[здб]нятися		#		піднятися	піднімися	(Ти)
SFX O   ятися	імись	[здб]нятися		#		піднятись	піднімись	(Ти)
SFX O   ятися	імімося	[здб]нятися		#		піднятися	піднімімося	(Ми)
SFX O   ятися	імімось	[здб]нятися		#		піднятись	піднімімось	(Ми)
SFX O   ятися	імімся	[здб]нятися		#		піднятися	піднімімся	(Ми)
SFX O   ятися	іміться	[здб]нятися		#		піднятися	підніміться	(Ви)

SFX O   'ятися	нуся	'ятися		#		зім'ятися	зімнуся	(Я)
SFX O   'ятися	нусь	'ятися		#		зім'ятись	зімнусь	(Я)
SFX O   'ятися	нешся	'ятися		#		зім'ятися	зімнешся	(Ти)
SFX O   'ятися	неться	'ятися		#		зім'ятиться	зімнеться	(Він)
SFX O   'ятися	немося	'ятися		#		зім'ятися	зімнемося	(Ми)
SFX O   'ятися	немось	'ятися		#		зім'ятись	зімнемось	(Ми)
SFX O   'ятися	немся	'ятися		#		зім'ятися	зімнемся	(Ми)
SFX O   'ятися	нетеся	'ятися		#		зім'ятися	зімнетеся	(Ви)
SFX O   'ятися	нетесь	'ятися		#		зім'ятись	зімнетесь	(Ви)
SFX O   'ятися	нуться	'ятися		#		зім'ятися	зімнуться	(Вони)
SFX O   'ятися	нися	'ятися		#		зім'ятися	зімнися	(Ти)
SFX O   'ятися	нись	'ятися		#		зім'ятись	зімнись	(Ти)
SFX O   'ятися	німося	'ятися		#		зім'ятися	зімнімося	(Ми)
SFX O   'ятися	німось	'ятися		#		зім'ятись	зімнімось	(Ми)
SFX O   'ятися	німся	'ятися		#		зім'ятися	зімнімся	(Ми)
SFX O   'ятися	ніться	'ятися		#		зім'ятися	зімніться	(Ви)


# Наказова форма з нульовим закінченням (бентеж)

SFX P Y 37

#subgroup vr1.imprt0

SFX P   итися	ся	[вжчшщбмпрф]итися		#		бентежитися	бентежся	(Ти)
SFX P   итися	ься	[дтзснл]итися		#		заходитися	заходься	(Ти)
SFX P   итися	мося	[вжчшщбмпрф]итися		#		бентежитися	бентежмося	(Ми)
SFX P   итися	мось	[вжчшщбмпрф]итися		#		бентежитись	бентежмось	(Ми)
SFX P   итися	ьмося	[дтзснл]итися		#		заходитися	заходьмося	(Ми)
SFX P   итися	ьмось	[дтзснл]итися		#		заходитись	заходьмось	(Ми)
SFX P   итися	теся	[вжчшщбмпрф]итися		#		бентежитися	бентежтеся	(Ви)
SFX P   итися	тесь	[вжчшщбмпрф]итися		#		бентежитись	бентежтесь	(Ви)
SFX P   итися	ьтеся	[дтзснл]итися		#		проводитися	проводьтеся	(Ви)
SFX P   итися	ьтесь	[дтзснл]итися		#		проводитись	проводьтесь	(Ви)
SFX P   ітися	ься	дітися		#		посидітися	посидься	(Ти)
SFX P   ітися	ьмося	дітися		#		посидітися	посидьмося	(Ми)
SFX P   ітися	ьмось	дітися		#		посидітись	посидьмось	(Ми)
SFX P   ітися	ьтеся	дітися		#		посидітися	посидьтеся	(Ви)
SFX P   ітися	ьтесь	дітися		#		посидітись	посидьтесь	(Ви)
SFX P   утися	ься	нутися		#		кинутися	кинься	(Ти)
SFX P   утися	ьмося	нутися		#		кинутися	киньмося	(Ми)
SFX P   утися	ьмось	нутися		#		кинутись	киньмось	(Ми)
SFX P   утися	ьтеся	нутися		#		кинутися	киньтеся	(Ви)
SFX P   утися	ьтесь	нутися		#		кинутись	киньтесь	(Ви)
SFX P   їтися	йся	їтися		#		клеїтися	клейся	(Ти)
SFX P   їтися	йсь	їтися		#		клеїтись	клейсь	(Ти)
SFX P   їтися	ймося	їтися		#		клеїтися	клеймося	(Ми)
SFX P   їтися	ймось	їтися		#		клеїтись	клеймось	(Ми)
SFX P   їтися	йтеся	їтися		#		клеїтися	клейтеся	(Ви)
SFX P   їтися	йтесь	їтися		#		клеїтись	клейтесь	(Ви)
SFX P   тися	йся	ватися		#		стриватися	стривайся	(Ти)
SFX P   тися	йсь	ватися		#		стриватись	стривайсь	(Ти)
SFX P   тися	ймося	ватися		#		страватися	стриваймося	(Ми)
SFX P   тися	ймось	ватися		#		страватись	стриваймось	(Ми)
SFX P   тися	йтеся	ватися		#		стриватися	стривайтеся	(Ви)
SFX P   тися	йтесь	ватися		#		стриватись	стривайтесь	(Ви)
SFX P   атися	ся	чатися		#		помовчатися	помовчся	(Ти)
SFX P   атися	мося	чатися		#		помовчатися	прмовчмося	(Ми)
SFX P   атися	мось	чатися		#		помовчатись	прмовчмось	(Ми)
SFX P   атися	теся	чатися		#		помовчатися	помовчтеся	(Ви)
SFX P   атися	тесь	чатися		#		помовчатись	помовчтесь	(Ви)


# Наказова форма з закінченням -и (вчи)

#subgroup vr1.imprt1

SFX Q Y 35

SFX Q   итися	ися	итися		#		учитися	учися	(Ти)
SFX Q   итися	ись	итися		#		учитись	учись	(Ти)
SFX Q   итися	імося	итися		#		учитися	учімося	(Ми)
SFX Q   итися	імось	итися		#		учитись	учімось	(Ми)
SFX Q   итися	імся	итися		#		учитися	учімся	(Ми)
SFX Q   итися	іться	итися		#		учитися	учіться	(Ви)

SFX Q   ітися	ися	дітися		#		сидітися	сидися	(Ти)
SFX Q   ітися	ись	дітися		#		сидітись	сидись	(Ти)
SFX Q   ітися	імося	дітися		#		сидітися	сидімося	(Ми)
SFX Q   ітися	імось	дітися		#		сидітись	сидімось	(Ми)
SFX Q   ітися	імся	дітися		#		сидітися	сидімся	(Ми)
SFX Q   ітися	іться	дітися		#		сидітися	сидіться	(Ви)

SFX Q   утися	ися	нутися		#		кашлянутися	кашлянися	(Ти)
SFX Q   утися	ись	нутися		#		кашлянутись	кашлянись	(Ти)
SFX Q   утися	імося	нутися		#		кашлянутися	кашлянімося	(Ми)
SFX Q   утися	імось	нутися		#		кашлянутись	кашлянімось	(Ми)
SFX Q   утися	імся	нутися		#		кашлянутися	кашлянімся	(Ми)
SFX Q   утися	іться	нутися		#		кашлянутися	кашляніться	(Ви)

SFX Q   їтися	їся	їтися		#		напоїтися	напоїся	(Ти)
SFX Q   їтися	їсь	їтися		#		напоїтись	напоїсь	(Ти)
SFX Q   їтися	їмося	їтися		#		напоїтися	напоїмося	(Ми)
SFX Q   їтися	їмось	їтися		#		напоїтись	напоїмось	(Ми)
SFX Q   їтися	їться	їтися		#		напоїтися	напоїться	(Ви)

SFX Q   атися	ися	атися		#		скавчатися	скавчися	(Ти)
SFX Q   атися	ись	атися		#		скавчатись	скавчись	(Ти)
SFX Q   атися	імося	атися		#		скавчатися	скавчімося	(Ми)
SFX Q   атися	імось	атися		#		скавчатись	скавчімось	(Ми)
SFX Q   атися	імся	атися		#		скавчатися	скавчімся	(Ми)
SFX Q   атися	іться	атися		#		скавчатися	скавчіться	(Ви)

SFX Q   стися	дися	стися		#		густися	гудися	(Ти)
SFX Q   стися	дись	стися		#		густись	гудись	(Ти)
SFX Q   стися	дімося	стися		#		учитися	учімося	(Ми)
SFX Q   стися	дімось	стися		#		учитись	учімось	(Ми)
SFX Q   стися	дімся	стися		#		учитися	учімся	(Ми)
SFX Q   стися	діться	стися		#		учитися	учіться	(Ви)



# Дієслова 2 (вбивати - вбиваю)

#group vr2
